臺灣花蓮地方法院民事裁定　　　　　　　100年度聲字第111號
聲　請　人　張文傳
相　對　人　游坤旗
上列當事人間聲請停止執行事件，本院裁定如下：
    主  文
聲請人供擔保新臺幣44,342元後，本院100年度司執字第16878號
清償債務執行事件之強制執行程序，於本院100年度花簡字第390
號債務人異議之訴事件判決確定、和解或撤回起訴前應暫予停止
。
    理  由
一、按有回復原狀之聲請，或提起再審或異議之訴，或對於和解
    為繼續審判之請求，或提起宣告調解無效之訴、撤銷調解之
    訴，或對於許可強制執行之裁定提起抗告時，法院因必要情
    形或依聲請定相當並確實之擔保，得為停止強制執行之裁定
    ，強制執行法第18條第2 項定有明文。又法院依強制執行法
    第18條第2 項定擔保金額而准許停止強制執行之裁定者，該
    項擔保係備供債權人因停止執行所受損害之賠償，其數額應
    依標的物停止執行後，債權人未能即時受償或利用該標的物
    所受之損害額，或其因另供擔保強制執行所受之損害額定之
    ，非以標的物之價值或其債權額為依據（最高法院91年台抗
    字第429號、86年台抗字第442號裁判意旨參照）。法院因必
    要情形或依聲請定相當並確實之擔保，為停止強制執行之裁
    定者，該擔保金額之多寡應如何認為相當，屬法院職權裁量
    之範圍。此項擔保係備供強制執行債權人因停止執行所受損
    害之賠償，故法院定擔保金額時，應斟酌該債權人因停止執
    行可能遭受之損害，以為衡量之標準（最高法院95年台抗字
    第781號裁判要旨參照）。
二、經查，聲請人雖以其業向本院提起100年度訴字第294號確認
    抵押權不存在事件，聲請暫停本院100年度司執仁字第16878
    號清償債務執行事件之強制執行程序，然根據本院調取前開
    執行卷宗查核，相對人係持本院99年度司促字第8330號確定
    裁定聲請執行，聲請人因此向本院提起債務人異議之訴，分
    本院100年度花簡字第390號良股審理中，是聲請人聲請停止
    執行書狀中所引之100年度訴字第294號確認抵押權不存在事
    件顯然有誤，先予敘明。查聲請人於本院100年度花簡字第3
    90號債務人異議事件中，係主張兩造間債權債務已因清償而
    消滅，認相對人聲請執行其財產無據，因而聲請裁定准許停
    止執行，形式上與強制執行法第18條規定相合，應予准許。
三、本院審酌相對人因停止執行，未能就其對於聲請人已取得執
    行名義即本院99年度司促字第8330號之313,000 元債權，經
    由強制執行即時受償，可能因無法運用該筆資金而發生相當
    於利息之損失。斟酌聲請人所提債務人異議之訴事件，屬於
    不得上訴第三審事件，參考各級法院辦案期限實施要點規定
    第2 點：簡易程序第一審審判案件之期限為10個月、第二審
    審判案件之期限為2 年，即兩造間因本件債務人異議之訴審
    理期間至遲約需2年10個月（合計為34個月），以民法第203
    條規定法定利率週年5%計算，則相對人於此期間因停止執行
    而無法運用執行所得之資金，可能受有利息損失約44,342元
    （計算式313,000×34/12×5%＝44,342，小數點以下4捨5入
    ），聲請人應供擔保44,342元，作為聲請人聲請停止執行如
    有不當所生損害之擔保，以維兩造當事人之權益。
三、依強制執行法第18條第2項裁定如主文。
中    華    民    國   100    年    12    月    14    日
                        台灣花蓮地方法院民事庭
                                法  官  劉雪惠
以上正本係照原本作成
如對本裁定抗告須於裁定送達後10日內向本院提出抗告狀，並繳
納抗告費新臺幣1,000元
中    華    民    國   100    年    12    月    14    日
                                書記官  洪美雪